臺灣高等法院刑事判決
108年度侵上訴字第298號
上  訴  人  臺灣桃園地方檢察署檢察官                    被      告  林忞咸  男  00歲(民國00年0月0日生)



選任辯護人  李浤誠律師（法扶律師）
上列上訴人因妨害性自主等案件，不服臺灣桃園地方法院107年
度侵訴字第89號，中華民國108年9月4日第一審判決（起訴案號
：臺灣桃園地方檢察署106年度偵字第24936號），提起上訴，本
院判決如下：
    主  文
原判決撤銷。
乙○○成年人對未成年人犯轉讓第三級毒品罪，處有期徒刑肆月，
如易科罰金，以新臺幣壹仟元折算壹日；又犯乘機性交罪，處有
期徒刑參年貳月。
    事  實
一、乙○○為成年人，明知亞甲基雙氧苯基乙基胺戊酮（N-Ethylp
    entylone）、硝甲西泮（Nimetazepam）、硝西泮（Nitraze
    pam）分別係毒品危害防制條例所規定之第三級、第四級毒
    品，不得轉讓，且知代號0000000000（民國00年0月生，真
    實姓名年籍詳卷，下稱甲女）時為18歲以上未滿20歲之未成
    年人，竟於106年8月14日凌晨4時至同日上午11時59分許，
    與甲女及陳紹桓（經原審判決無罪確定）同在桃園市○○區○○
    路000號「168汽車旅館」101號期間，基於轉讓第三級、第
    四級毒品之犯意，提供含有第三級毒品亞甲基雙氧苯基乙基
    胺戊酮（N-Ethylpentylone）、硝甲西泮（Nimetazepam）
    、第四級毒品硝西泮（Nitrazepam）成分之「咖啡包」沖泡
    飲品（無證據證明毒品純質淨重20公克以上）予甲女飲用而
    為轉讓。嗣見甲女出現言語混亂、吼叫等異常舉止後，復萌
    生乘機性交之犯意，利用甲女意識不清而不知且不能抗拒之
    情狀，以陰莖插入甲女陰道之方式，對甲女乘機性交得逞。
    事畢，再將甲女帶入浴缸清洗身體，並於同日上午11時59分
    許，3人分別騎車離開上開旅館。嗣因甲女騎乘機車返回甲
    女母親開設店面停車時，尤有未經立好腳架即放手任令機車
    倒地、如廁時未脫下褲子直接在馬桶上解尿、語無倫次等異
    常行為舉止，經家人察覺有異，送醫院檢查後，於甲女尿液
    中驗出上開毒品陽性反應，始循線查悉上情。　
二、案經甲女、甲女之父（代號0000000000甲，下稱甲父）告訴
    暨桃園市政府警察局中壢分局報告臺灣桃園地方檢察署檢察
    官偵查起訴。
　　理  由
壹、程序方面：
一、按性侵害犯罪防治法所稱性侵害犯罪，係指觸犯刑法第221
    條至第227條、第228條、第229條、第332條第2項第2款、第
    334條第2項第2款、第348條第2項第1款及其特別法之罪；又
    行政機關、司法機關及軍法機關所製作必須公示之文書，不
    得揭露被害人之姓名、出生年月日、住居所及其他足資識別
    被害人身分之資訊，性侵害犯罪防治法第2條第1項、第12條
    第2項分別定有明文。另性侵害犯罪防治法第12條所定其他
    足資識別被害人身分之資訊，包括被害人照片或影像、聲音
    、住址、親屬姓名或其關係、就讀學校與班級或工作場所等
    個人基本資料，性侵害犯罪防治法施行細則第6條亦有明定
    。本件被告對被害人甲女所為涉犯刑法第222條、第225條等
    罪，屬性侵害犯罪防治法所稱之性侵害犯罪，因本院所製作
    之判決係屬必須公示之文書，為避免被害人之身分遭揭露，
    依上開規定，對於本案告訴人甲女、甲父等足資識別身分之
    資訊，均予以隱匿並註明參照卷內事證。
二、證據能力：
    本件認定事實所引用以下卷證資料，並無證據證明係公務員
    違背法定程序所取得；檢察官、被告及其辯護人對本院提示
    以下卷證之證據能力，亦表示沒有意見，且未於言詞辯論終
    結前爭執其證據能力，依刑事訴訟法第159條至159條之5之
    規定，均認有證據能力。　　
貳、實體方面：
一、訊據被告於本院審理時固坦認其有轉讓第三級、第四級毒品
    予甲女之犯行，惟矢口否認有何乘機性交犯行，辯稱：甲女
    喝了咖啡包後，一開始是跟陳紹桓玩在一起，後來才過來陪
    我聊天，約1小時後，我們就很正常的發生性行為，退房時
    甲女都很正常。旅館到甲女家有30分鐘距離，我要幫她叫車
    ，她還不要，她說可以自己回家，怎麼可能精神恍惚云云。
二、經查：
  ㈠轉讓毒品部分：
　　⒈乙○○及甲女分別為82年8月8日、87年9月○日生，有其 年籍
      資料在卷可憑，在106年8月14日分別為成年人及18歲以上
      但未滿20歲之未成年人。
　　⒉被告知悉甲女未成年，而於前開時、地轉讓含有第三級毒
      品亞甲基雙氧苯基乙基胺戊酮（N-Ethylpentylone）、硝
      甲西泮（Nimetazepam ）、第四級毒品硝西泮（Nitrazep
      am）成分之咖啡包沖泡飲品予甲女施用之事實，業據其於
      本院審理中自白不諱（見本院卷第169頁），核與證人即
      告訴人甲女、證人陳紹桓證述情節相符（甲女部分，見偵
      卷第16頁正面、第64頁反面，原審卷第52頁；陳紹桓部分
      ，見偵卷第10頁正、反面、第104頁反面，原審卷第84頁
      ）。參以甲女經送醫採尿及抽血送驗結果，確呈亞甲基雙
      氧苯基乙基胺戊酮（N-Ethylpentylone）、硝甲西泮（Ni
      metazepam）、硝西泮（Nitrazepam）陽性反應，有桃園
      市政府警察局中壢分局106年10月30日中警分刑字第10600
      55375號函暨檢附之臺北榮民總醫院臨床毒物與職業醫學
      科檢驗報告在卷可稽（見偵卷第60至62頁），足見被告此
      部分任意性之自白與事實相符，堪予採信。
  ㈡乘機性交部分：
　　⒈被告於前開時、地，以陰莖插入甲女陰道之方式，與甲女
      為性交行為之事實，業據被告供承在卷（見原審卷第28頁
      ，本院卷第169頁），並經證人甲女、陳紹桓證述明確（
      見偵卷第64至65、103頁反面，原審卷第54至55、78頁反
      面），互核相符，復有上開旅館監視錄影畫面檔案光碟、
      監視錄影畫面翻拍照片、訂房紀錄翻拍照片、內政部刑事
      警察局106年11月8日刑生字第1060093234號鑑定書、桃園
      市政府警察局中壢分局106年10月30日中警分刑字第10600
      55375號函暨函附之臺北榮民總醫院臨床毒物與職業醫學
      科檢驗報告、性侵害案件藥物鑑驗、尿液檢體監管紀錄表
      、甲女於國軍桃園總醫院之急診病歷、衛生福利部桃園醫
      院受理疑似性侵害事件驗傷診斷證明書、疑似性侵害案件
      證物採集單及性侵害案件驗證同意書等件在卷可稽（見偵
      卷第39至43、60至62、74至74-1頁，彌封偵卷第11至16、
      18至23頁），亦堪認定。
    ⒉甲女在施用上開毒品後，與被告為性交行為前，出現意識
      言語混亂、吼叫等異常舉止，而有意識不清之狀況等情，
      業據甲女於偵查及原審審理時證述：我喝了咖啡包後就迷
      迷糊糊。喝完之後意識、感覺不一樣，會講話等語在卷明
      確（見偵卷第64頁反面，原審卷第53頁正、反面）。核與
      證人陳紹桓於偵查及原審審理時證述：甲女用東西後，意
      識怪怪的，意識狀況不是很清楚，一直鬼吼鬼叫。甲女喝
      了咖啡包後，比較興奮，開始亂講話，太亢奮，精神不太
      正常，甲女會疑神疑鬼，眼睛看天花板，手亂比等語相符
      （見偵卷第103至104頁，原審卷第78頁反面、第80頁反面
      至第81頁正面）。再甲女事畢返回其母親開設之店後，仍
      有停車時未先架妥腳架即行放手，任令機車倒地；如廁前
      未脫下褲子直接小解等異常舉止，甲母見狀因而撥打電話
      向甲父泣訴前情之事實，亦據證人甲父證稱：我前妻（ 
      甲女母親）打電話給我，說甲女好像中邪，我與我佛教朋
      友過去，我朋友處理2小時覺得不對，就趕快送到804醫院
      ，甲女一直跟我重複說她靈魂出竅，一直語無倫次，重複
      話語等情在卷（見偵卷第65頁反面），足證甲女確有該等
      意識異常之外觀舉止，並持續相當時間。因認甲女指訴其
      施用毒品後，在旅館房間內感覺天旋地轉，好像在作夢，
      有種抽離現實的感覺，事後只記得有在床上遭被告壓在身
      上為性交行為、在浴缸任由被告清洗身體、停放機車未置
      腳架、如廁沒有先脫褲子、母親見其狀況因而大叫、甲父
      將其帶往醫院等片段印象，不記得自己騎車過程等情（見
      偵卷第64至65頁，原審卷第54至58頁），堪予採信。
　　⒊證人陳紹桓雖於原審審理時另稱：乙○○和甲女先看甲片，
      再聊天，然後才躺在床上蓋棉被發生性行為，他們就是在
      玩，互動很自然，氣氛很好，之後乙○○還有叫甲女去洗澡
      ，甲女還有走去浴室洗澡云云（見原審卷第79、85頁）。
      然其所述情節，核與偵查證述：甲女飲用咖啡包後，意識
      怪且不清楚，一直鬼吼鬼叫，亂講話，太亢奮，精神不太
      正常，會疑神疑鬼，眼睛看天花板，手亂比等語不符，亦
      與甲女及甲父指證情節有異，且依甲女、甲父及陳紹桓先
      前所述甲女前開意識異常之外觀舉措，難認有何併存與被
      告自然互動而合意性交之可能。衡以陳紹桓經以共犯加重
      强制性交起訴在先，且未指出其偵查證言有何誤認、誤述
      事由，因認其原審另為上開證言，顯難逕採，而應以偵查
      所為與客觀事證相符之證言，始為真實可採。
    ⒋被告雖指甲女意識正常，辯稱：甲女後來過來陪我聊天，
      約1小時後，我們就很正常的發生性行為云云。然其所指
      甲女意識正常一節，顯與前開事證有違。又被告與甲女是
      透過手機交友軟體認識，此前並非故舊或存在男女情愫；
      且被告事前以另有心誼對象前來赴約為由，讓甲女同意前
      往，業據甲女指證在卷，核與被告辯稱尚有另名聽障女子
      曾前往該處並先行離去等語，亦屬相符。準此，更難信被
      告在甲女出現上述異常舉止後，有何誤認甲女具清醒意識
      ，得以同意性交之可能。因認被告所辯，顯與事證有違，
      不足採信。
　　⒌被告固以甲女於案發時已年滿18歲，認知與智識能力皆與
      同齡者無異，對於夜間2時隻身前往汽車旅館與未曾見面
      之網友見面，恐會發生性行為及可能發生之危險應有認知
      ，是在慎重思考後仍決定隻身前往赴會，並依自由意志施
      用毒品咖啡包，質疑其前往該處與被告見面已生曖昧情愫
      ，而有發生性行為之預見乃至意願。並執其事後與甲女之
      通訊軟體對話截圖（見偵卷第45至46頁），主張甲女於案
      發2日後仍與被告有聊天訊息往來，並向被告傳送：「你
      是想要我當你女朋友是嗎」、「不是啊你幹嘛把我臉書封
      鎖」、「我也想抱你」等訊息，主張其等儼然熱戀中情侶
      ，與一般被害者對加害者之反應不同。另質疑甲女於案發
      當晚即至醫院進行是否被餵毒、性侵相關檢查，2日後又
      至醫院為性侵案驗傷診斷，如遭被告為性侵害行為，該時
      即有認知，豈有仍對被告為上開曖昧對話內容之理，且將
      案發前與被告之對話刪除，僅保留案發後對話之理。然查
      ：
　    ⑴甲女赴約時，雙方並不存在曖昧情愫，已如前述；此外
        ，亦未見足使被告誤認甲女係以性交目的前往赴約，或
        有同意性交之表示，斷無以道德層面檢討被害人之赴約
        行為，甚至空言指稱甲女可能存在與素未謀面之網友 
        為性交行為之預見甚至意願之理。
　　　⑵面對及處理被害事實之反應，本可能因人而異，難期完
        全一致，更無從要求被害人必須採取即時、有效等理想
        之規避、取證、嚴厲批評或斷絕往來行為始謂與常情相
        符；此於被害人與加害人本有聯繫關係，更可能涉及雙
        方先前累積情誼與現實利害關係之考量，自難僅以受害
        一方對於曾經受害經過模糊，經過數日仍與加害人有曖
        昧對話，事後回想有異而刪除案發前相關訊息對話，排
        除受害可能。且甲女於原審審理時，亦就刪除案發前訊
        息對話及就發上開訊息對話之原因證稱：因為後面我覺
        得怪，就都刪了；因為我當時還搞不清楚發生何事，後
        面講完就想起來等語在卷（見原審卷第57頁反面、第73
        頁反面）。是以甲女在意識非屬清醒的狀態下與被告為
        性交行為，案發後未及與被告徹底斷絕聯繫，經數日沈
        澱反思後，愈覺不妥始刪除若干訊息內容之反應，亦難
        認其行為違常而影響前開證據之憑信。
　　　⑶因認被告前開所辯，核屬卸責之詞，不足採信。
　㈢綜觀證人甲女、陳紹桓、甲父證述及上述事證可知，甲女在
    與被告性交行為時，確有意識不情之狀態，且該狀態由甲女
    異常舉止明顯可知，被告乘此機會，在甲女不知且不能抗拒
    之情形下，與之為性交行為，顯具乘機性交之犯罪認識與故
    意。公訴意旨雖指被告係以提供毒品方式，使甲女不能抗拒
    而為強制性交行為，涉犯刑法第222條第1項第1、4款之加重
    強制性交犯行。惟刑法第222條第1項第4款之罪，其因果關
    係，乃存在於行為人有無利用藥劑，結果致被害人性意思自
    主之能力受有妨害（最高法院103年度台上字第3066號判決
    意旨參照）。查被告始終否認係利用前開含有第三級毒品亞
    甲基雙氧苯基乙基胺戊酮（N-Ethylpentylone）、硝甲西泮
    （Nimetazepam）、第四級毒品硝西泮（Nitrazepam）成分
    之「咖啡包」沖泡飲品予甲女飲用致甲女性意思自主能力受
    有妨害而為強制性交，且依甲女、陳紹桓之前開證述，亦難
    認有何積極證據足認被告係利用前開「咖啡包」致甲女性意
    思自主能力受有妨害而為強制性交，是甲女飲用前開「咖啡
    包」與被告對甲女為性交行為兩者間顯難認存有因果關係。
    至陳紹桓於偵查中雖供稱：當天乙○○就是要上甲女云云（見
    偵卷第104頁正面），然其於同日偵查中亦稱：當天不曉得
    乙○○約甲女去汽車旅館做什麼等語（見偵卷第103頁反面）
    ，並於原審審理中證稱：我是看到乙○○和甲女在床上蓋棉被
    發生性行為，才會說乙○○就是要和甲女發生性關係等語（見
    原審卷第29頁反面），堪認陳紹桓既非事前聽聞被告有意利
    用毒品對甲女強制性交，則其於偵查中所陳，應係因見被告
    與甲女發生性交行為之事後推測之詞，亦難以此遽認甲女飲
    用前開「咖啡包」與被告對甲女為性交行為兩者間存有因果
    關係。依罪疑惟輕，利歸被告之原則，無從認被告有公訴意
    旨所指涉犯刑法第222條第1項第1、4款之加重強制性交犯行
    ，特予敘明。
　㈣綜上所述，足認被告及辯護人前揭所辯，要屬事後卸責之詞
    ，不足採信。本件事證明確，被告犯行洵堪認定，應予依法
    論科。　　 
三、論罪：
  ㈠按亞甲基雙氧苯基乙基胺戊酮（N-Ethylpentylone）、硝甲
    西泮（Nimetazepam）、硝西泮（Nitrazepam）分別係毒品
    危害防制條例第2條第2項第3、4款所列管之第三級、第四級
    毒品。另主管機關即衛生福利部雖將亞甲基雙氧苯基乙基胺
    戊酮（N-Ethylpentylone）、硝甲西泮（Nimetazepam）、
    硝西泮（Nitrazepam）公告列為管制藥品管理條例第3所稱
    之管制藥品，進而依藥事法第39條規定，須經衛生福利部核
    准發給藥品許可證後，始得製造、輸入及輸出，如未經核准
    擅自輸入者，即適用藥事法第22條第1項第2款規定，認定為
    禁藥；如未經核准擅自製造者，則適用藥事法第20條第1款
    規定，認定為偽藥。然而，藥事法第83條第1項規定之轉讓
    偽藥罪，條文既已限定行為人須「明知」其轉讓之物品屬於
    偽藥，則各該轉讓偽藥之人，主觀上就其所轉讓之物品，係
    屬醫藥及科學上需用之管制藥品，且未經核准而製造，故應
    認定為偽藥等節，自須有所認識並具有直接故意，始足當之
    。而被告轉讓予甲女施用之上開毒品，並無證據可資證明係
    供醫藥或科學上使用之用途，亦查無上開毒品乃經主管機關
    即衛生福利部核准製造等具體事證，更無其他積極證據足認
    係由國外輸入等情，是上述被告轉讓之上開毒品，客觀上為
    國內違法製造之偽藥一節，固堪認定。惟依卷附資料，業未
    見有何積極證據，可認被告對其所轉讓之上開毒品係屬管制
    藥品，或為藥事法第20條所規定之偽藥，已達「明知」之程
    度；佐以藥事法對於藥品之管理，暨相關藥品之來源，若非
    具有特殊專業知識，或曾觸及相關法律責任之人，本難期待
    一般人民就所接觸之藥品屬於偽藥此節，能有明確認知。是
    以本件既查無被告就轉讓上開毒品予甲女之犯行，已具備「
    明知」上開毒品屬於偽藥之要件，基於罪證有疑，利歸被告
    之原則，自難以藥事法第83條第1項之轉讓偽藥罪相繩。
  ㈡又按對於男女利用其精神、身體障礙、心智缺陷或其他相類
    之情形，不能或不知抗拒而為性交者，刑法第225條第1項定
    有明文。所謂相類之情形，係指被害人雖非精神、身體障礙
    、心智缺陷，但受性交時，因昏暈、酣眠、泥醉等相類似之
    情形，致無同意性交之理解，或無抗拒性交之能力者而言（
    最高法院96年度台上字第4376號判決意旨參照）。本件被告
    係見甲女出現言語混亂、吼叫等異常舉止後，另萌生乘機性
    交之犯意，利用甲女意識不清而不知且不能抗拒之情狀，以
    陰莖插入甲女陰道之方式，對甲女乘機性交得逞，認定業如
    前述。
  ㈢是核被告所為，係犯毒品危害防制條例第9條第1項、第8條第
    3項之成年人對未成年人轉讓第三級毒品罪，同條例第9條第
    1項、第8條第4項之成年人對未成年人轉讓第四級毒品罪，
    刑法第225條第1項之乘機性交罪。
  ㈣又毒品危害防制條例第11條第5、6項規定，僅就持有第三級
    、第四級毒品純質淨重達20公克以上者，方有科處刑罰之規
    定。本件被告轉讓前持有之第三級、第四級毒品，既無證據
    足以顯示其純質淨重已達20公克，則被告持有上開未達該加
    重處刑標準之第三級、第四級毒品，並無處罰之規定，依上
    開說明，被告持有上開第三級、第四級毒品之行為，即不成
    罪，自無為轉讓之高度行為所吸收之問題。
　㈤公訴意旨雖認被告所為係犯刑法第222條第1項第1款、第4款
    之加重強制性交罪嫌，然本件尚乏足夠證據證明被告確有以
    藥劑及與同案被告陳紹桓共同犯之，業如前述，則被告所為
    僅構成刑法第225條第1項之乘機性交罪，尚難論以刑法第22
    2條第1項第1款、第4款之加重強制性交罪，惟其基本社會事
    實同一，且經本院踐行告知程序後，予以檢察官、被告及其
    辯護人辯論（見本院卷第152頁），業已保障被告之防禦權
    ，爰依刑事訴訟法第300條規定，變更起訴法條。
　㈥被告以一行為同時轉讓第三級毒品及第四級毒品，觸犯上開
    二罪名，依刑法第55條規定，應從一重論以成年人對未成年
    人轉讓第三級毒品罪處斷。被告對未成年人甲女轉讓第三級
    毒品，應依同條例第9條第1項之規定，加重其刑至2分之1。
    又販毒者與購毒者，讓與毒品、禁藥、偽藥者與受讓毒品、
    禁藥、偽藥者，係屬對向犯罪之結構，亦即販毒或轉讓毒品
    、禁藥、偽藥者，實非故意對購毒或受讓者犯罪，故成年人
    販賣毒品或轉讓毒品、禁藥、偽藥予兒童或少年，自不構成
    教唆、幫助或利用其犯罪或與之共同實施犯罪或故意對其犯
    罪之情事，即無兒童及少年福利與權益保障法第112條第1 
    項前段加重其刑規定之適用（最高法院102年度台上字第116
    2號判決意旨參照），是被告轉讓上開毒品予未成年人甲女
    施用之行為，自無庸依上開規定加重其刑，附此敘明。
  ㈦被告所犯成年人對未成年人轉讓第三級毒品罪、乘機性交罪
    ，犯意各別，行為互殊，應予分論併罰。公訴意旨認上開二
    罪應依想像競合犯之規定從一重處斷，尚有誤會，附予敘明
    。　　
四、撤銷改判之理由：　　
　　原審認被告所為犯行事證明確而予論罪科刑，固非無見。惟
    查：被告所為該當於成年人對未成年人轉讓第三級毒品罪及
    乘機性交罪，原審竟認被告對甲女為性交行為並不該當犯罪
    ，但因公訴意旨認與前罪有想像競合犯之裁判上一罪關係，
    故不另為無罪之諭知，其認事用法顯有未洽。檢察官上訴雖
    以被告對甲女為性交行為該當刑法第222條第1項第1款、第4
    款之加重強制性交罪嫌，然此部分應係該當乘機性交罪，業
    經本院敘明及指駁如前，固無理由。然原判決既有前述可議
    之處，自屬無可維持，應予撤銷改判。
五、科刑：　　
    爰審酌被告正值青盛之年，不思積極進取，且知毒品足以戕
    害他人身心健康，竟漠視毒品之危害性，而為本案轉讓毒品
    犯行，危害甲女身心健康及社會善良風氣，另為滿足一己性
    慾，對甲女為前述乘機性交犯行，漠視他人之身體及性自主
    權，犯後固坦認轉讓毒品犯行，然仍否認乘機性交犯行，且
    迄今未與甲女達成和解或取得原諒，難認悔意甚堅，兼衡其
    犯罪之動機、目的、手段、轉讓毒品之數量，自承之智識程
    度、工作、家庭及經濟等生活狀況等一切情狀（見本院卷第
    169頁），分別量處如主文第二項所示之刑，並就得易科罰
    金之有期徒刑4月部分，諭知易科罰金之折算標準。 
據上論斷，依刑事訴訟法第369條第1項前段、第364條、第299 
條第1項前段、第300條，毒品危害防制條例第8條第3項、第4項
、第9條第1項，刑法第11條前段、第225條第1項、第55條、第41
條第1項前段，判決如主文。
本案經檢察官滕治平到庭執行職務。
中　　華　　民　　國　　109 　年　　3 　　月　　25　　日
                                      法　官  許曉微
                                      法　官  林家賢
以上正本證明與原本無異。
如不服本判決，應於收受送達後20日內向本院提出上訴書狀，其
未敘述上訴之理由者並得於提起上訴後20日內向本院補提理由書
（均須按他造當事人之人數附繕本）「切勿逕送上級法院」。
                                      書記官  謝文傑
中　　華　　民　　國　　109 　年　　3 　　月　　25　　日
毒品危害防制條例第9條第1項：
成年人對未成年人犯前三條之罪者，依各該條項規定加重其刑至
二分之一。
毒品危害防制條例第8條：
轉讓第一級毒品者，處一年以上七年以下有期徒刑，得併科新臺
幣一百萬元以下罰金。
轉讓第二級毒品者，處六月以上五年以下有期徒刑，得併科新臺
幣七十萬元以下罰金。
轉讓第三級毒品者，處三年以下有期徒刑，得併科新臺幣三十萬
元以下罰金。
轉讓第四級毒品者，處一年以下有期徒刑，得併科新臺幣十萬元
以下罰金。
前四項之未遂犯罰之。
轉讓毒品達一定數量者，加重其刑至二分之一，其標準由行政院
定之。
刑法第225條第1項：
對於男女利用其精神、身體障礙、心智缺陷或其他相類之情形，
不能或不知抗拒而為性交者，處三年以上十年以下有期徒刑。